臺灣高等法院高雄分院刑事附帶民事訴訟判決
　　　　　　　　　　　　　　　　　 100年度附民上字第45號
被 告 即
上 訴 人　何金春
原 告 即
被上訴人　何富美
　　　　　　　　　19號
上列當事人間因損害賠償附帶民事訴訟案件，上訴人不服臺灣高
雄地方法院中華民國100 年8 月18日第一審附帶民事訴訟判決（
100年度附民字第157號），提起上訴，本院判決如下：
    主  文
上訴駁回。
    事實及理由
一、本案經本院審理結果，認原審判決之認事用法及諭知上訴人
    應賠償給付之金額及關於假執行宣告等主文核無不合，應予
    維持，並引用原審判決書之事實及理由。（如附件）
二、被告上訴意旨仍執陳詞否認犯罪，否認賠償義務，指摘原判
    決不當，為無理由。且上訴人確有幫助詐欺之事實，亦經本
    院以100 年度上易字第987 號刑事判決駁回上訴在案。
三、按因犯罪而受損害之人，於刑事訴訟程序得附帶提起民事訴
    訟，對於被告及依民法負賠償責任之人，請求回復其損害；
    又法院認為原告之訴為有理由者，應依其關於請求之聲明，
    為被告敗訴之判決，刑事訴訟法第487 條第1 項、第502 條
    第2 項分別定有明文。次按因故意或過失，不法侵害他人之
    權利者，負損害賠償責任；又數人共同不法侵害他人之權利
    者，連帶負損害賠償責任，不能知其中孰為加害人者，亦同
    ；造意人及幫助人，視為共同行為人，民法第184 條第1項
    前段及第185 條第1 項、第2 項亦有明文。查原告即被上訴
    人因被告即上訴人之幫助詐欺取財犯罪行為，致受有新台幣
     (下同)27 萬元之財產損害，業據原審及本院認定在案，被
    上訴人自得依民法第184 條第1 項前段規定，請求上訴人賠
    償其損害。是原審依原告即被上訴人以民法第184 條第1 項
    前段、第185 條第2 項之規定，請求上訴人賠償27萬元，及
    自附帶民事訴訟起訴狀繕本送達翌日即100 年5 月24日起至
    清償日止，按週年利率百分之五計算之利息，經核原判決認
    事用法均無違誤，命上訴人給付之金額亦無違誤，上訴人上
    訴意旨否認詐欺犯行，認被上訴人無權要求賠償，而指摘原
    判決對其不利部分有所不當，求予廢棄，並駁回被上訴人之
    訴，為無理由，應予駁回。
據上論結，應依刑事訴訟法第490 條前段、第368 條，判決如主
文。
中    華    民    國   100    年    12    月    7     日
                 刑事第九庭     審判長法  官  莊秋桃
                                      法  官  范惠瑩
                                      法  官  田平安
以上正本與原本無異。
本件不得上訴。
中    華    民    國   100    年    12    月    7     日
                                  書  記  官  馬蕙梅
臺灣高雄地方法院刑事附帶民事訴訟判決
                                    100年度附民字第157號
原      告  何富美  住臺中市太平區○○○○○路1段中山2巷
                    19號
被      告  何金春  住高雄市○○區○○里○○鄰○○路100巷1
                    4弄24號11樓
                    居高雄市○○區○○里○鄰○○路125號
上列被告因詐欺案件（本院100 年度易字第827 號），經原告提
起附帶民事訴訟，請求損害賠償，本院判決如下：
    主  文
被告應給付原告新臺幣貳拾柒萬元及自民國一百年五月二十四日
起至清償日止按週年利率百分之五計算之利息。
本判決得假執行。但被告如以新台幣貳拾柒萬元為原告預供擔保
後，得免假執行。
    事  實
甲、原告方面：
一、聲明：求為判決如主文第一項。
二、陳述：被告可預見提供個人金融帳戶予他人使用，可能幫助
    他人遂行詐欺取財之犯罪目的，竟仍以縱有人以其金融帳戶
    實施詐欺取財犯行，亦不違背其本意之幫助犯意，於民國99
    年3 月間某日，在原高雄縣林園鄉昭明國小，將其所有之玉
    山銀行林園分行帳號0000000000000 號帳戶（下稱玉山銀行
    帳戶）之存摺、提款卡及密碼，交付予姓名年籍不詳之成年
    男子，而容任其所屬之詐騙集團成員使用上開帳戶遂行犯罪
    ，嗣該詐騙集團成員取得上開帳戶資料後，即共同基於意圖
    為自己不法所有之犯意聯絡，於99年4 月8 日8 時40分許，
    撥打電話原告，冒充係中華電信人員，向原告佯稱有欠繳門
    號0910號開頭之電話費，原告表示並未申辦該門號，該詐騙
    集團成員復將電話轉接給自稱係「台北三重警察局營業處」
    、「吳柏仁」及自稱係「8 號分機」、「林宏明」之人接聽
    ，「林宏明」即向原告諉稱需將帳戶內存款領出並將定期存
    款解約，轉存指定之帳戶內，否則名下帳戶將被凍結云云，
    致原告陷於錯誤，而於同日某時許，至台中市○○○路玉山
    銀行臨櫃匯款新台幣27萬元至被告上開玉山銀行林園分行帳
    戶內。本件被告既因故意不法侵害原告之權利，對原告因此
    所受損害自應負損害賠償責任，爰依侵權行為之法律關係，
    請求被告賠償27萬元及及法定遲延利息。
乙、被告方面：
一、聲明：求為判決駁回原告之訴。
二、陳述：被告係因辦理信用貸款而交付他人上開玉山銀行帳戶
    之存摺、提款卡及密碼等物，並未提供上開銀行帳戶幫助他
    人詐欺原告之金錢等語。
    理  由
一、按附帶民事訴訟之判決，應以刑事訴訟判決所認定之事實為
    據，刑事訴訟法第500 條前段定有明文。查被告預見將自己
    帳戶提供予欠缺信賴關係之他人使用，可能幫助他人從事財
    產犯罪，竟基於幫助他人犯詐欺取財罪之未必故意，於99年
    3 月間某日，將上開玉山銀行帳戶之存摺、提款卡及密碼交
    付真實姓名、年籍不詳之成年男子使用，嗣該男子所屬犯罪
    集團成員，旋共同基於意圖為自己不法所有之詐欺取財犯意
    聯絡，於99年4 月8 日8 時40分許，撥打電話予原告，冒充
    中華電信人員，向原告佯稱有欠繳門號0910號開頭之電話費
    ，復將電話轉接給自稱係「台北三重警察局營業處」、「吳
    柏仁」及自稱係「8 號分機」、「林宏明」之人接聽，「林
    宏明」即向原告諉稱需將帳戶內存款領出並將定期存款解約
    ，轉存指定之帳戶內，否則名下帳戶將被凍結云云，致原告
    陷於錯誤，而於同日某時許，至台中市○○○路玉山銀行臨
    櫃匯款新台幣27萬元至被告上開玉山銀行林園分行帳戶內，
    經他人提領一空等事實，業經本院100 年度易字第827 號刑
    事判決，依刑法第30條第1 項前段、第339 條第1 項幫助詐
    欺取財罪，判處被告拘役55日，如易科罰金，以1000元折算
    1 日在案，原告主張援用前開刑事判決所認定之事實及證據
    部分，核屬有據，原告進而執此主張因被告之幫助詐欺取財
    犯罪行為，致受有27萬元之財產損害等情，自堪信為真實。
二、按因犯罪而受損害之人，於刑事訴訟程序得附帶提起民事訴
    訟，對於被告及依民法負賠償責任之人，請求回復其損害；
    又法院認為原告之訴為有理由者，應依其關於請求之聲明，
    為被告敗訴之判決，刑事訴訟法第487 條第1 項、第502 條
    第2 項分別定有明文。次按因故意或過失，不法侵害他人之
    權利者，負損害賠償責任；又數人共同不法侵害他人之權利
    者，連帶負損害賠償責任，不能知其中孰為加害人者，亦同
    ；造意人及幫助人，視為共同行為人，民法第184 條第1 項
    前段及第185 條第1 項、第2 項亦有明文。查原告因被告之
    幫助詐欺取財犯罪行為，致受有27萬元之財產損害，業如前
    述，自得依民法第184 條第1 項前段規定，請求被告賠償其
    損害。從而，原告依據民法第184 條第1 項前段、第185 條
    第2 項之規定，請求被告賠償27萬元，及自附帶民事訴訟起
    訴狀繕本送達翌日即100 年5 月24日起至清償日止，按週年
    利率百分之五計算之利息，為有理由，應予准許。
三、假執行部分：本判決所命被告給付原告之金額未逾50萬元，
    應依刑事訴訟法第491 條第10款規定準用民事訴訟法第389
    條第1 項第5 款之規定，依職權宣告假執行；又被告固未為
    免為假執行之聲請，爰依刑事訴訟法第491 條第10款規定準
    用民事訴訟法第392 條第2 項規定，酌定相當之擔保金額宣
    告之。
據上論結，原告之訴為有理由，應依刑事訴訟法490 條前段、第
491 條第10款、第502 條第2 項，民事訴訟法第389 條第1 項第
5款 、第392 條第2 項，判決如主文。
中    華    民    國  100     年    8     月    18    日
                  刑事第八庭    審判長法  官  王伯文
                                      法  官  何秀燕
                                      法  官  林俊寬
以上正本證明與原本無異。
如不服本判決應於收受本判決後10日內向本院提出上訴書狀，並
應敘述具體理由，如未敘述上訴理由者，應於上訴期間屆滿後20
日內補提理由書狀於本院（均須按他造當事人之人數附繕本）「
切勿逕送上級法院」。
中    華    民    國  100     年    8     月    18    日
                                      書記官  林香如